---
title: "Graphiques de descriptions des AE (grade)"
format:
  html:
    embed-resources: true
    toc: true
    toc-depth: 5
    df-print: paged
execute:
  echo: true
  cache: false
  warnings: false
  messages: false
knitr:
  opts_chunk: 
    collapse: true
    comment: "#>" 
    R.options:
      crosstable_compact: true
---

## Intro

Les tables/plots qu'on présente actuellement résument l'information en présence/absence par patient.

On peut présenter à la place la distribution du nombre d'AE par patient, par grade, et par bras.
L'information est plus dense, mais plus complète.

## Data

```{r}
#| message: false
#| warning: false
library(tidyverse)
library(scales)
library(grstat)
library(ggridges)
options(
  ggplot2.discrete.colour=ggsci::scale_colour_lancet,
  ggplot2.discrete.fill=ggsci::scale_fill_lancet
)

# tm = grstat_example(N=1000)
path = "C:/Users/d_chaltiel/Nextcloud/01 - Comite Gyneco/AtezoLACC/ANALYSES/2022-06-10 - IDMC 3/data/ATEZO_ExportTemplate_2020_12_31_SAS_XPORT_2023_02_17_09_59.zip"
tm = EDCimport::read_trialmaster(path,
                                 pw="SamplePassword", use_cache=TRUE,
                                 clean_names_fun=janitor::clean_names)
attach(tm)

df = ae %>% 
  left_join(enrolres, by="subjid") %>%
  rename_with(tolower) %>% 
  count(
    aegr, subjid, arm
  )

df2 = df %>% 
  mutate(aegr = factor(paste("Grade", aegr))) %>% 
  count(arm, aegr, n_ae=n, name="n_pat")

df2 %>% arrange(n_ae)
```

## `grstat`: Plots par patients
 
Graphique standard, qui reprend les 2 tables standards des macros SAS.


```{r}

ae_plot_grade(ae, df_enrol=enrolres, arm="arm", variant=c("max", "eq"))
```

## `grstat`: Plots de count

Ce plot est déjà intégré à `grstat` mais n'est pas validé.

L'idée est de compter le nombre d'AE par patient.

Par défaut les `weights` sont tous à 1, mais ça parait logique de donner plus de poids à un grade 5 qu'à un grade 1.

Les poids que j'ai choisis sont totalement arbitraires et changent forcément le résultat visuel. Ils pourraient être choisis avec le clinicien.

```{r}
ae_plot_grade_sum(ae, df_enrol=enrolres, arm="arm", weights=c(1,1,3,6,10))
```

**NB: WIP - ** L'utilisation d'un count pose problème en cas de rando déséquilibrée.

## Propositions: Plots de distribution

### Barplot



<!-- 
#### Mean +/- SD

```{r}
#| warning: false
df_num = df %>% 
  summarise(
    n_ae = sum(n),
    mean = mean(n),
    med = median(n),
    sd = sd(n),
    q1 = quantile(n, probs=0.25),
    q3 = quantile(n, probs=0.75),
    min = min(n),
    max = max(n),
    .by=c(aegr, arm)
  )

df_num %>% 
  ggplot() +
  aes(x=aegr, y=mean, ymin=mean-sd, ymax=mean+sd, fill=arm, color=arm) +
  geom_col(position=position_dodge(0.9), alpha=0.6) +
  geom_errorbar(position=position_dodge(0.9), width=0.4) +
  labs(x="AE grade", y="Mean number of AE (+/- SD)", 
       fill="Treatment arm", color="Treatment arm") +
  theme(panel.grid.minor.x=element_blank(),
        legend.position="top")
```


#### Median and quartiles
 -->

Distribution résumée à la médiane et aux quartiles, donne déjà une bonne idée.


```{r}
#| warning: false
df_num %>% 
  ggplot() +
  aes(x=aegr, y=med, ymin=q1, ymax=q3, fill=arm, color=arm) +
  geom_col(position=position_dodge(0.9), alpha=0.6) +
  geom_errorbar(position=position_dodge(0.9), width=0.4) +
  labs(x="AE grade", y="Median number of AE (Q1,Q3)", 
       fill="Treatment arm", color="Treatment arm") +
  theme(panel.grid.minor.x=element_blank(),
        legend.position="top")
```

### Histogram


```{r}
#| warning: false
df2 %>% 
  ggplot(aes(x = n_ae, y=n_pat, fill=arm, color=arm, group=arm)) +
  geom_col( position=position_dodge(0.9, preserve="total"), alpha=0.6) +
  geom_line(position=position_dodge(0.9, preserve="total"), linewidth=2) +
  facet_grid(rows="aegr", scales="free_y") +
  scale_x_continuous(breaks=breaks_width(1)) +
  labs(x="Number of AE", y="Number of patients", fill="Treatment arm", color="Treatment arm") +
  theme(panel.grid.minor.x=element_blank(),
        legend.position="top")
```


### Ridge density

Très joli, mais pas très adapté aux données de comptage ? Ne montre pas les grades 5 car <3 par bras...

```{r}
#| warning: false
library(ggridges)
df %>% 
  ggplot(aes(x = n, y = factor(aegr), fill=arm)) +
  geom_density_ridges(
    aes(point_color=arm, point_fill=arm),
    jittered_points = TRUE, 
    bandwidth = 0.1,
    # position = "identity",
    # position = "raincloud",
    position = position_points_jitter(width = 0.05, height = 0), #
    point_shape = '|', point_size = 3, point_alpha = 1,          #
    rel_min_height = 0.05,
    alpha = 0.7, scale = 0.9,
  ) +
  # scale_discrete_manual(aesthetics = "point_color", values = cols) +
  # scale_discrete_manual(aesthetics = "point_fill",  values = cols) +
  labs(x="Number of AE", y="AE grade", 
       point_color="Treatment arm", point_fill="Treatment arm",
       fill="Treatment arm") +
  theme(panel.grid.minor.x=element_blank(),
        legend.position="top")
```


### Ridge histogram

Pas très lisible...

```{r}
#| warning: false
ggplot(df, aes(x = n, y = factor(aegr), fill=arm, height=stat(density))) +
  ggridges::geom_density_ridges(
    stat = "binline", binwidth = 1, draw_baseline = FALSE,
    position = position_dodge(0.3),
    alpha = 0.7, scale = 0.9,
  ) +
  scale_x_continuous(breaks=breaks_width(1), limits=c(0, NA)) +
  labs(x="Number of AE", y="AE grade", 
       point_color="Treatment arm", point_fill="Treatment arm",
       fill="Treatment arm") +
  theme(panel.grid.minor.x=element_blank(),
        legend.position="top")
```



### Ridge lines

Idem que ridge density, on voit bien que Atezo est plus toxique mais pas très adapté...

```{r}

#| warning: false
df2 %>% 
  ggplot(aes(x = n_ae, y = aegr, height=n_pat, fill=arm)) +
  ggridges::geom_ridgeline(
    alpha = 0.5, scale = 1/max(df2$n_pat+1),
  ) +
  labs(x="Number of AE", y="AE grade", 
       point_color="Treatment arm", point_fill="Treatment arm",
       fill="Treatment arm") +
  theme(panel.grid.minor.x=element_blank(),
        legend.position="top")
```



<!-- 

## BAK 

### Standard histogram 

```{r}
ggplot(df, aes(x = n, fill=arm, color=arm)) +
  geom_histogram(binwidth = 1, position=position_dodge(0.9), alpha=0.6) +
  # geom_freqpoly(binwidth = 1, position=position_dodge(0.9), linewidth=1) +
  
  stat_bin(binwidth = 1, position=position_dodge(0.9), pad = FALSE, geom = "path", linewidth=1,
           na.rm=T) +
  # facet_grid(rows=vars(factor(aegr))) +
  facet_grid(rows=vars(factor(aegr)), scales="free_y") +
  scale_x_continuous(breaks=breaks_width(1)) +
  labs(x="Number of AE", y="Number of patients", fill="Treatment arm", color="Treatment arm") +
  theme(panel.grid.minor.x=element_blank(),
        legend.position="top")
```

-->
